【裁判字號】    98,基簡,671
【裁判日期】    980914
【裁判案由】    給付借款
【裁判全文】
臺灣基隆地方法院基隆簡易庭民事判決
原      告  臺灣銀行股份有限公司
法定代理人  己○○
訴訟代理人  丁○○
複  代理人  戊○○
被      告  乙○○
            甲○○
            丙○○
上列當事人間請求給付借款事件，本院於中華民國98年8月31日
言詞辯論終結，判決如下：
    主  文
被告應連帶給付原告新臺幣壹拾貳萬玖仟玖佰參拾肆元，及如附
表所示之利息暨違約金。
訴訟費用新臺幣壹仟參佰參拾元由被告連帶負擔。
本判決得假執行。
    事實及理由要領
一、原告起訴主張：被告乙○○於就讀經國暨健康管理學院時，
    邀同其餘被告為連帶保證人，與原告簽訂消費借貸契約，於
    90至93學年度分別向原告借用6筆就學貸款合計新臺幣（下
    同）142,010元，約定應於借款人該階段學業完成或退伍後
    滿1年之日起，依年金法按月平均攤還本息，利息按原告與
    教育部議定之就學貸款利率計算，倘債務人不按期償還本息
    ，經原告轉列催收款項，改按原告基本放款利率加碼0.5 ％
    機動計算，並約定如不依期償還本息，即喪失期限利益，除
    依借款利率計付遲延利息外，另本金自到期日起，利息自付
    息日起，逾期在6個月以內者，按借款利率10％，逾期超過6
    個月以上者，就超過部分按20％加計違約金。詎被告乙○○
    自97年4月1日起未依約還款，尚積欠本金129,934元及如附
    表所示之利息、違約金，其餘被告為連帶保證人，自應負連
    帶清償責任，為此提起本件訴訟，並聲明如主文第1項所示
    。
二、被告丙○○、甲○○對於原告主張之前揭事實並不爭執；被
    告乙○○則辯稱其目前沒有工作，待有工作時會還款云云；
    被告等並均聲明請求駁回原告之訴。
三、經查：原告主張之事實，業據其提出與所述相符之放款借據
    、就學貸款放出查詢單、利率資料等件影本為證，並為被告
    丙○○、甲○○所不爭執，而被告乙○○雖辯稱其目前無力
    清償云云，惟按有無資力償還，乃係執行問題，不得據為不
    負履行義務之抗辯（最高法院19年上字第1733號判例意旨參
    照），是被告乙○○前揭所辯，自無可採。從而，原告依消
    費借貸契約及連帶保證契約之法律關係請求被告連帶給付如
    主文第1項所示之金額及如附表所示之利息、違約金，為有
    理由，應予准許。
四、又本件係就民事訴訟法第427條第1項規定之適用簡易程序訴
    訟所為被告敗訴之判決，爰依民事訴訟法第436條第2項、第
    389條第1項第3款，依職權宣告假執行。
五、據上論結，本件原告之訴為有理由，依民事訴訟法第436條
    第2項、385條第1項前段、第78條、第85條第2項、第389條
    第1項第3款，判決如主文。
中    華    民    國    98    年    9     月    14    日
                  基隆簡易庭法  官  姚貴美
以上正本係照原本作成。
對於本件判決如有不服，應於收受送達後20日內向本院提出上訴
書狀，上訴於本院合議庭，並按他造當事人之人數附具繕本。
中    華    民    國    98    年    9     月    14    日
                            書記官  詹小瑤


司法院資訊處製作；財團法人民間司法改革基金會備份。
